臺灣桃園地方法院刑事判決
110年度審易字第1589號
公  訴  人  臺灣桃園地方檢察署檢察官 
被      告  張智傑（原名張志峰）男  (民國00年0月0日生)



選任辯護人  陳明正律師
上列被告因詐欺案件，經檢察官提起公訴（110年度偵字第8471
號），，被告於本院準備程序中就被訴事實為有罪之陳述，經告
以簡式審判之旨，並聽取意見後，本院合議庭裁定由受命法官獨
任進行簡式審判程序，判決如下：
    主  文
張智傑犯詐欺取財罪，處有期徒刑參月，如易科罰金，以新臺幣
壹仟元折算壹日。
    事  實
一、張智傑於民國108年8月間出售一輛價值新臺幣（下同）45萬
    元之大卡車予干年格，干年格業已開立一張票面金額45萬元
    之支票予張智傑作為價金之支付，張智傑於兌現後卻遲未交
    付車輛，張智傑因而積欠干年格上開45萬元債務，詎張智傑
    未免除上開債務，竟意圖為自己不法之所有，基於詐欺取財
    及詐欺得利之犯意，明知其並非明治交通有限公司（下稱明
    治交通公司）之股東，仍於108年12月間某日，在不詳地點
    ，向干年格佯稱其持有明治交通公司價值700萬元之股份，
    願將其中200萬元股份以200萬元轉售予干年格，扣除前述45
    萬債務，干年格僅需再補足155萬元即可云云，致干年格誤
    信為真，陷於錯誤而應允，隨即在同年12月30日某時許，在
    桃園市大園區某統一超商內，交付現金155萬元予張智傑，
    張智傑乃以此方式，向干年格詐得現金155萬元及免除前開4
    5萬元債務之利益。然干年格於向明治交通公司負責人張繼
    志求證後，得知張智傑並未持有明治交通公司股份，始悉受
    騙。
二、案經干年格告訴由臺灣桃園地方檢察署檢察官偵查起訴。
    理  由
一、被告張智傑所犯各罪，均為死刑、無期徒刑、最輕本刑3年
    以上有期徒刑或高等法院管轄第一審案件以外之罪，而被告
    於本院程序中，就被訴事實均為有罪之陳述，經本院告知簡
    式審判程序意旨，並聽取當事人及辯護人之意見後，依刑事
    訴訟法第273條之1第1項之規定合議裁定由受命法官獨任進
    行簡式審判程序。
二、上揭事實，業據被告於本院準備程序及審理中均坦承不諱【
    見本院110年度審易字第1589號卷（下稱本院審易字卷）第4
    1-45頁、第47-51頁】；核與證人即告訴人干年格、證人李
    欣怡、劉繼志分別於警詢、偵查中證述之情節互核一致【見
    臺灣桃園地方檢察署109年度他字第2480號卷（下稱他字卷
    ）第51-52頁、第53頁、臺灣桃園地方檢察署110年度偵字第
    8471號卷（下稱偵字第8471號卷）第15-16頁、第51-52頁】
    ，並有股權讓渡書、經濟部商工登記公示資料查詢服務、LI
    NE對話紀錄等（見他字卷第9頁、第11-12頁、第13-39頁）
    附據可稽，足認被告上開任意性自白與事實相符，堪以採信
    。從而，被告本案犯行事證已臻明確，均應予依法論科。
三、論罪科刑：
（一）核被告所為分別係犯刑法第339條第1項之詐欺取財罪、同
      法第339條第2項之詐欺得利罪。被告係以一行為觸犯刑法
      第339條第1項之詐欺財罪及同條第2項之詐欺得利罪，為
      想像競合犯，應依刑法第55條前段之規定，從一重之詐欺
      取財罪處斷。
（二）爰以行為人之責任為基礎，審酌被告正值青壯，不思以合
      法途徑清償債務、謀求所需，竟率爾以上揭方式詐取告訴
      人干年格之錢財，顯見被告法治觀念薄弱，缺乏對他人財
      產法益之尊重，所為應予嚴厲非難；惟念及被告犯後坦承
      犯行，態度良好，並積極與告訴人干年格達成和解，且確
      有按期履行給付，此有本院111年度審附民字第641號和解
      筆錄、公務電話紀錄各1份在卷可佐（見本院審易字卷第5
      3頁、第55頁），顯有彌補告訴人所受損害之誠意，兼衡
      告訴人表示希望對被告從輕考量之意見（見本院審易字卷
      第50頁），及被告於本院審理中所供述之智識程度、工作
      、家庭、經濟生活等情況（見本院審易字卷第51頁），暨
      其犯罪之動機、目的、手段等一切情狀，量處如主文所示
      之刑，並諭知易科罰金之折算標準，以資懲儆。
四、沒收：
　　按犯罪所得，屬於犯罪行為人者，沒收之；犯罪所得已實際
    合法發還被害人者，不予宣告沒收或追徵；宣告前2條之沒
    收或追徵，有過苛之虞、欠缺刑法上之重要性、犯罪所得價
    值低微，或為維持受宣告人生活條件之必要者，得不宣告或
    酌減之，刑法第38條之1第1項、第5項、第38條之2第2項分
    別定有明文。經查，考量被告已與告訴人干年格達成和解，
    業如前述，如其能確實履行賠償和解金額，已足以剝奪其犯
    罪利得，若其未能履行，告訴人亦得持該和解筆錄為民事強
    制執行名義，對其財產聲請強制執行，已達沒收制度剝奪被
    告犯罪所得之立法目的，爰依刑法第38條之2第2項之規定，
    不予宣告沒收，併此敘明。
據上論斷，應依刑事訴訟法第273 條之1 第1 項、第299 條第1
項前段，判決如主文。
本案經檢察官林弘捷提起公訴，檢察官賴瀅羽到庭執行職務。
中　　華　　民　　國　　111 　年　　6 　　月　　24　　日
                  刑事審查庭  法  官  陳俐文
以上正本證明與原本無異。
如不服本判決應於收受判決後20日內向本院提出上訴書狀，並應
敘述具體理由。其未敘述上訴理由者，應於上訴期間屆滿後20日
內向本院補提理由書(均須按他造當事人之人數附繕本)「切勿逕
送上級法院」。 
　　　　　　　　　　　　　　　書記官　陳俐蓉　　　　　　
中　　華　　民　　國　　111 　年　　6 　　月　　27　　日
中華民國刑法第339條
（普通詐欺罪）
意圖為自己或第三人不法之所有，以詐術使人將本人或第三人之
物交付者，處5年以下有期徒刑、拘役或科或併科50萬元以下罰
金。
以前項方法得財產上不法之利益或使第三人得之者，亦同。
前二項之未遂犯罰之。